最高法院刑事判決　　　　　　　　　 111年度台上字第1488號
上　訴　人　駱玫琳


上列上訴人因過失傷害案件，不服臺灣高等法院中華民國110 年
11月9日第二審判決（110年度交上易字第96號，起訴案號：臺灣
臺北地方檢察署109年度調偵字第385號），提起上訴，本院判決
如下：
    主  文
上訴駁回。
    理  由
按刑事訴訟法第377 條規定：上訴於第三審法院，非以判決違背
法令為理由，不得為之。是提起第三審上訴，應以原判決違背法
令為理由，係屬法定要件。如果上訴理由書狀並未依據卷內訴訟
資料，具體指摘原判決不適用何種法則或如何適用不當，或所指
摘原判決違法情事，顯與法律規定得為第三審上訴理由之違法情
形，不相適合時，均應認其上訴為違背法律上之程式，予以駁回
。
查：
本件原判決撤銷第一審諭知上訴人駱玫琳無罪之判決，改判論
  處過失傷害罪刑（處拘役50日，如易科罰金，以新臺幣1 千元
  折算1 日），已綜合卷內所有證據資料及調查證據之結果，敘
  明認定上訴人有原判決事實欄一所載之過失傷害犯行之得心證
  理由。並對於上訴人否認犯罪所持辯解：當日伊在新竹，是姐
  姐駱麗珍開車的，她私底下有向伊承認，告訴人雖指認伊為駕
  駛，然伊與告訴人於偵查中曾同處等待開庭，告訴人未認出伊
  等語，如何認為不可採等情，詳予指駁（見原判決第3至6頁）
  。
經核原判決之採證認事並無違反經驗法則、論理法則，亦無任
  意推定犯罪事實、違背證據法則、判決理由不備、理由矛盾或
  不適用法則、適用法則不當之違誤。
再：
㈠原判決已說明如何依據上訴人之部分陳述、證人即告訴人蔡仁
  偉之證詞、駱麗珍於偵查中之陳述，暨卷附第一審勘驗告訴人
  之父與持用0000000000號電話之女性間對話錄音筆錄、個人戶
  籍資料查詢結果、道路交通事故現場圖、補充資料表、道路交
  通事故調查報告表、談話紀錄表、現場及車損照片、監視錄影
  畫面翻拍照片、診斷證明書等證據資料而為認定之旨；核與卷
  內相關資料相符，並無何與卷證不符或理由不備之違誤。
㈡刑之量定，乃法律賦予法院自由裁量之事項，倘於科刑時，已
  以行為人之責任為基礎，並斟酌刑法第57條所列各款事項，而
  未逾越法定刑度，即難謂違法。原判決業以上訴人本件犯罪責
  任為基礎，對其智識程度、生活狀況、犯罪之動機、目的、手
  段、所生損害及犯罪後態度等刑法第57條所定科刑輕重應審酌
  之事項加以審酌，且所量處之刑，並未逾法定刑度，亦無濫用
  量刑職權，尚難率指為違法。至犯罪後坦承犯行、賠償被害人
  與否，本即可納入犯罪後態度良窳之判斷因子之一，況原判決
  並非僅以此一情狀作為量刑之唯一依據，自無從執此指摘原判
  決量刑有理由矛盾之違法。
上訴人之上訴意旨並未依據卷內訴訟資料，具體指摘原判決有
  何違背法令之情形，仍執前詞，泛稱：涉案自小客車係登記在
  公司名下之公務用車，任何公司員工都可以駕車外出，告訴人
  對駕駛人之指認反覆，原審未依證據認定事實，致誤認上訴人
  為涉案自小客車之駕駛人，有判決不備理由之違誤，又未審酌
  上訴人亦積極與告訴人洽談和解中，且告訴人所提民事訴訟已
  因未補正而遭法院裁定駁回，即以雙方未和解為由，認定上訴
  人犯後態度欠佳，顯有理由矛盾之違法等語，僅就原審採證認
  事、量刑適法職權行使及原判決已明白論斷之事項，再為爭執
  ，核與法律規定得為第三審上訴理由之違法情形不相適合。
綜上，應認上訴人之上訴為違背法律上之程式，予以駁回。
據上論結，應依刑事訴訟法第395條前段，判決如主文。
中    華    民    國   111    年    3     月    17    日
                  刑事第四庭審判長法  官  林  立  華  
                                  法  官  謝  靜  恒  
                                  法  官  林  瑞  斌  
                                  法  官  王  敏  慧  
                                  法  官  李  麗  珠  
本件正本證明與原本無異
                                  書記官
中    華    民    國   111    年    3     月    22    日